臺灣新北地方法院民事裁定
111年度抗字第83號
抗  告  人
即  債務人  許采妮



相  對  人
即  債權人  陳維銘


上列當事人間聲請本票裁定事件，抗告人對於中華民國111 年3
月17日本院111 年度司票字第2201號裁定提起抗告，本院裁定如
下：
    主  文
抗告駁回。
抗告程序費用新臺幣壹仟元由抗告人負擔。
    理  由
一、本件抗告意旨以：按票據法第95條、第124 條規定，付款之
    提示為本票行使之必要程式，若有欠缺即不符同法第123 條
    得聲請法院裁定強制執行之要件。本件抗告人否認相對人曾
    提示如附表所示之本票並請求付款，且相對人曾於民國110
    年12月23日擬一協議書，表明欲延至111 年6 月30日再行請
    求；於111 年3 月5 日之對話紀錄，相對人亦許諾延長至6
    月30日請求。是以，倘相對人曾提示請求付款，其逕行聲請
    本票裁定即可，何須承諾延期並遲至現在才請求票據權利，
    相對人泛稱曾提示系爭本票，實際上並未合法提示致聲請程
    式有所欠缺，否則相對人同意延期並於111 年3 月5 日與抗
    告人相約於便利商店再行協商，實屬多此一舉，與經驗法則
    不符。綜上，原裁定准予本票裁定於法不符，爰依法請求廢
    棄原裁定等語。
二、按執票人向本票發票人行使追索權時，得聲請法院裁定後強
    制執行，票據法第123 條定有明文。次按發票人或背書人，
    得為免除作成拒絕證書之記載；發票人為前項記載時，執票
    人得不請求作成拒絕證書而行使追索權；本票上雖有免除作
    成拒絕證書之記載，執票人仍應於所定期限內，為付款之提
    示，但對於執票人主張未為提示者，應負舉證之責，票據法
    第124 條準用同法第第94條第1 項 、第2 項、第95條亦著
    有明文。是以，倘本票已載明免除作成拒絕證書，執票人聲
    請裁定准予強制執行時，自毋庸提出已為付款提示之證據，
    應由抗告人就相對人未依法提示票據負舉證責任。
三、經查，相對人主張執有抗告人簽發如附表所示之本票，並均
    免除作成拒絕證書，詎屆期經提示未獲付款等情，有卷附本
    票影本可稽，是相對人據以聲請裁定准予強制執行，於法並
    無不合；抗告人雖以系爭本票未經相對人提示，本票裁定之
    聲請未符合法定程式等語置辯，然揆諸前揭法條說明，系爭
    本票既均載有「本本票免除作成拒絕證書」字樣，相對人於
    聲請本票准予強制執行裁定時，自毋庸提出其已為付款提示
    之證據，僅須主張提示不獲付款，即為已足；反之，抗告人
    主張相對人未為付款提示，自應由其就相對人未提示系爭本
    票負舉證之責，惟抗告人並未提出具體事證以實其說，自無
    足採。綜上，抗告人指摘原裁定不當，請求廢棄原裁定，為
    無理由，應予駁回。
四、據上論結，本件抗告為無理由，爰依非訟事件法第46條、第
    21條第2 項，民事訴訟法第495 條之1 第1 項、第444 條第
    1 項本文、第78條規定，裁定如主文。
中　　華　　民　　國　　111 　年　   5　　月　　19　  日
                  民事第六庭  法  官  宋家瑋
以上正本證明與原本無異。
本裁定除以適用法規顯有錯誤為理由外，不得再抗告。如提起再
抗告，應於收受後10日內委任律師為代理人向本院提出再抗告狀
，並繳納再抗告費新臺幣1,000元。
中　　華　　民　　國　　111 　年　　 5    月　　19    日
                              書記官　張韶安
　　　　　　　　　　　　　　　
本票附表：                                         111年度抗字第83號       編號 發  票  日 票面金額 （新臺幣） 到期日 利息起算日 票據號碼 備註 001 110年6月21日 1,000,000元 110年12月31日 111年1月1日 TH0000000  002 110年6月21日 1,000,000元 110年12月31日 111年1月1日 TH0000000  003 110年6月21日 1,000,000元 110年12月31日 111年1月1日 TH0000000  004 110年6月21日 1,000,000元 110年12月31日 111年1月1日 TH0000000  005 110年6月21日 1,000,000元 110年12月31日 111年1月1日 TH0000000  006 110年6月21日 700,000元 110年12月31日 111年1月1日 TH0000000